臺灣臺北地方法院刑事判決　　　　　　 100年度訴緝字第39號
公　訴　人　臺灣臺北地方法院檢察署檢察官
被　　　告　張明德
指定辯護人　本院公設辯護人唐禎琪
上列被告因違反槍砲彈藥刀械管制條例案件，經檢察官提起公訴
（98年度偵字第19077號），本院判決如下：
    主  文
張明德未經許可，持有可發射子彈具有殺傷力之改造手槍，處有
期徒刑參年貳月，併科罰金新臺幣伍萬元，罰金部分如易服勞役
，以新臺幣壹仟元折算壹日。扣案之仿BERETTA 廠92FS型半自動
改造手槍壹支（含彈匣壹個，槍枝管制編號00000000000 號）沒
收。
    事  實
一、張明德明知可發射子彈具有殺傷力之各式槍砲及所使用之子
    彈，均屬槍砲彈藥刀械管制條例第4 條第1 項第1 款、第2
    款所列之管制物品，非經中央主管機關許可，不得持有。竟
    基於持有槍彈之犯意，於民國97年8 月間，在基隆市○○區
    ○○路45號2 樓住處，收受友人林志忠（已歿）交付之具有
    殺傷力之改造手槍1 枝（仿BERETTA 廠92FS型半自動手槍製
    造，槍枝管制編號：0000000000號）及具有殺傷力之非制式
    子彈4 顆，而無故非法持有之。嗣為向友人林信良（另為不
    起訴處分）炫耀，於98年8 月4 日下午，攜帶上開槍彈（以
    紅色紙袋包裝），由不知情之友人羅志雄（另為不起訴處分
    ）駕車搭載張明德，共同前往臺北市○○區○○路23 號1樓
    武藏野拉麵店與林信良會面。於抵達拉麵店後，張明德在店
    門口先將該紅色紙袋（內裝上開槍彈）交付林信良後即前往
    停車，由林信良攜該紅色紙袋（內裝上開槍彈）與羅志雄一
    同進入點餐，嗣張明德進入用餐期間，林信良攜帶該紅色紙
    袋（內裝上開槍彈）入廁觀賞，以避人耳目；於用餐完畢後
    ，張明德先行前往停車場取車，林信良即將該紅色紙袋放回
    用餐座位，並示意羅志雄攜出返還張明德，於羅志雄將該紅
    色紙袋（內裝上開槍彈）攜出途中，為員警臨檢當場查獲，
    並扣得上開具有殺傷力之改造手槍1 枝（含彈匣）及非制式
    子彈4 顆，始悉上情。
二、案經臺北市政府警察局移送臺灣臺北地方法院檢察署檢察官
    偵查起訴。
    理  由
一、按被告以外之人於審判外之陳述，雖不符前4 條之規定，而
    經當事人於審判程序同意作為證據，法院審酌該言詞陳述或
    書面陳述作成時之情況，認為適當者，亦得為證據。當事人
    、代理人或辯護人於法院調查證據時，知有第159 條第1項
    不得為證據之情形，而未於言詞辯論終結前聲明異議者，視
    為有前項之同意，刑事訴訟法第159 條之5 定有明文。經查
    ，檢察官、被告張明德及其辯護人於本院言詞辯論終結前，
    就本判決所引用下列各項屬於審判外陳述之證據，知有第15
    9 條第1 項不得為證據之情形，均未聲明異議，且本院審酌
    該證據作成情況均無不適當之情形，是依上開規定，認得作
    為本案證據。
二、上開事實，業據被告張明德於偵查及本院審理時坦承不諱（
    見偵卷第51至53、59至63頁；院三卷第25頁背面、46頁背面
    、52頁背面），核與證人林信良、羅志雄於警詢、偵查時之
    證述相符（見偵卷第21至23、51至53、59至63頁）；復有改
    造手槍1 支、彈匣1 個、子彈15顆等物扣案可證；及搜索扣
    押筆錄、扣押物品目錄表、扣押物品清單、現場照片2 張、
    臺北市政府警察局槍枝初步檢視報告表1 份等件在卷可稽（
    見偵卷第27至37、71頁）。而扣案之手槍1 枝及子彈15顆經
    送請內政部警政署刑事警察局以「檢視法」、「性能檢驗法
    」及「試射法」鑑定結果：(一)槍枝管制00000000000 號手槍
    1 枝，認係改造手槍，由仿BERETTA 廠92FS型半自動手槍製
    造之槍枝，換裝土造金屬槍管而成，擊發功能正常，可供擊
    發適用子彈使用，認具殺傷力；(二)送鑑子彈15顆，認均係非
    制式子彈，由金屬彈殼組合直徑8.9 ±0.5mm 金屬彈頭而成
    ，採樣5 顆試射：3 顆可擊發，認均具殺傷力；2 顆，雖可
    擊發，惟發射動能不足，認不具殺傷力；(三)送鑑未試射子彈
    10顆，經試射結果：1 顆，可擊發，認具殺傷力；9 顆，雖
    可擊發，惟發射動能不足，認不具殺傷力等情，有內政部警
    政署刑事警察局（下稱刑事警察局）98年8 月24日刑鑑字第
    0980109909號及99年3 月31日刑鑑字第0990039224號鑑驗書
    附卷可稽（見偵卷第65、66頁；院一卷第28、29頁），堪認
    扣案之手槍為具有殺傷力之改造手槍，扣案之子彈15顆其中
    4 顆亦為具有殺傷力之制式子彈。是被告上開任意性自白核
    與事實相符，本件事證明確，被告上揭非法持有具殺傷力改
    造手槍及子彈之犯行堪以認定。
三、核被告所為，係犯槍砲彈藥刀械管制條例第8 條第4 項之未
    經許可持有可發射子彈具有殺傷力之改造手槍罪及同條例第
    12條第4 項之未經許可持有子彈罪。起訴意旨認被告係犯同
    條例第7 條第4 項及第12條第4 項之持有制式手槍、子彈罪
    ，容有未洽，惟公訴人於本院審理時，已當庭變更起訴罪名
    為同條例第8 條第4 項及第12條第4 項之罪，本院自無庸變
    更起訴法條。又被告以一行為同時觸犯上開2 罪，為想像競
    合犯，應依刑法第55條之規定，從較重之未經許可持有改造
    手槍罪處斷。爰審酌被告未經許可，非法持有具有殺傷力之
    改造手槍及子彈，對社會治安潛藏重大危害，行為實屬不當
    ；惟念其未曾持以實際危害他人，所生危害尚微，復參以犯
    後坦承犯行，態度尚可，暨考其智識、生活情狀等一切情狀
    ，爰量處如主文所示之刑，並就罰金部分，併諭知易服勞役
    之折算標準。扣案之可發射子彈而具有殺傷力之改造手槍1
    枝（含彈匣1 個，槍枝管制編號：00000000000 號），經鑑
    驗具有殺傷力，已如前述，核屬槍砲彈藥刀械管制條例第4
    條第1 項第1 款所列未經許可不得持有之違禁物，應依刑法
    第38條第1 項第1 款規定，不問屬於被告所有與否，均予宣
    告沒收。至於上開具殺傷力之之非制式子彈4 顆，既經鑑驗
    試射擊發已不具子彈之功能，與扣案不具殺傷力之非制式子
    彈11顆，均非屬違禁物，爰不併予宣告沒收，附此敘明。
據上論斷，應依刑事訴訟法第299 條第1 項前段，槍砲彈藥刀械
管制條例第8 條第4 項、第12條第4 項，刑法第11條前段、第42
條第3 項前段、第55條、第38條第1 項第1 款，刑法施行法第1
條之1 ，判決如主文。
本案經檢察官呂朝章到庭執行職務。
中    華    民    國   100    年    4     月    26    日
                  刑事第十六庭  審判長法  官  吳俊龍
                                      法  官  陳蒨儀
                                      法  官  羅立德
以上正本證明與原本無異。
如不服本判決應於收受送達後10日內向本院提出上訴書狀，並應
敘述具體理由；其未敘述上訴理由者，應於上訴期間屆滿後20日
內向本院補提理由書（均須按他造當事人之人數附繕）「切勿逕
送上級法院」。
                                      書記官  鄭淑丰
中    華    民    國  100     年    4     月    26    日
附錄本案論罪科刑法條：
槍砲彈藥刀械管制條例第8 條：
未經許可，製造、販賣或運輸鋼筆槍、瓦斯槍、麻醉槍、獵槍、
空氣槍或第4 條第1 項第1 款所定其他可發射金屬或子彈具有殺
傷力之各式槍砲者，處無期徒刑或5 年以上有期徒刑，併科新臺
幣1 千萬元以下罰金。
未經許可，轉讓、出租或出借前項所列槍枝者，處5 年以上有期
徒刑，併科新臺幣1 千萬元以下罰金。
意圖供自己或他人犯罪之用，而犯前2 項之罪者，處無期徒刑或
7年 以上有期徒刑，併科新臺幣1 千萬元以下罰金。
未經許可，持有、寄藏或意圖販賣而陳列第1 項所列槍枝者，處
3 年以上10年以下有期徒刑，併科新臺幣700 萬元以下罰金。
第1 項至第3 項之未遂犯罰之。
槍砲彈藥刀械管制條例第12條：
未經許可，製造、販賣或運輸子彈者，處1 年以上7 年以下有期
徒刑，併科新台幣5 百萬元以下罰金。
未經許可，轉讓、出租或出借子彈者，處6 月以上5 年以下有期
徒刑，併科新台幣3 百萬元以下罰金。
意圖供自己或他人犯罪之用，而犯前二項之罪者，處3 年以上10
年以下有期徒刑，併科新台幣7 百萬元以下罰金。
未經許可，持有、寄藏或意圖販賣而陳列子彈者，處5 年以下有
期徒刑，併科新台幣3 百萬元以下罰金。
第1 項至第3 項之未遂犯罰之。